【裁判字號】    97,上易,590
【裁判日期】    970930
【裁判案由】    竊盜
【裁判全文】
臺灣高等法院臺南分院刑事判決         97年度上易字第590號
上  訴  人
即  被  告  乙○○
上列上訴人因加重竊盜案件，不服臺灣嘉義地方法院97年度易字
第347號中華民國97年7月21日第一審判決（起訴案號：臺灣嘉義
地方法院檢察署97年度偵字第3471號），提起上訴，本院判決如
下：
    主  文
上訴駁回。
    理  由
一、按刑事訴訟法第三百六十一條、第三百六十七條規定，不服
   地方法院之第一審判決而上訴者，應提出上訴書狀，並敘述
   具體理由，為上訴必備之程式；其所提出之書狀未敘述上訴
   理由，或僅曾以言詞陳述上訴理由者，均應於上訴期間屆滿
   後二十日內補提理由書於第一審法院。第一審法院經形式審
   查，認逾期未補提上訴理由者，應定期間先命補正；逾期未
   補正者，為上訴不合法律上之程式，應以裁定駁回。倘已提
   出上訴理由，但所提非屬具體理由者，則由第二審法院以上
   訴不合法律上之程式，判決駁回。而所謂「具體理由」，必
   依據卷內既有訴訟資料或提出新事證，指摘或表明第一審判
   決有何採證認事、用法或量刑等足以影響判決本旨之不當或
   違法，而構成應予撤銷之具體事由，始克當之（例如：依憑
   證據法則具體指出所採證據何以不具證據能力，或依憑卷證
   資料，明確指出所為證據證明力之判斷如何違背經驗、論理
   法則）；倘僅泛言原判決認定事實錯誤、違背法令、量刑失
   之過重或輕縱，而未依上揭意旨指出具體事由，或形式上雖
   已指出具體事由，然該事由縱使屬實，亦不足以認為原判決
   有何不當或違法者（例如：對不具有調查必要性之證據，法
   院未依聲請調查亦未說明理由，或援用證據不當，但除去該
   證據仍應為同一事實之認定），皆難謂係具體理由，俾與第
   二審上訴制度旨在請求第二審法院撤銷、變更第一審不當或
   違法之判決，以實現個案救濟之立法目的相契合，並節制濫
   行上訴（最高法院九十七年度台上字第八九二號判決參照。
   ）。
二、上訴意旨略以：「上訴人即被告乙○○因加重竊盜案件，經
    台灣嘉義地方法院97年度易字第347號判處有期徒刑柒月，
    實難甘服，爰於法定期間內提起上訴。除上訴理由引用上訴
    人在第一審所為答辯及另行補述外，請改判上訴人無罪」等
    情。
三、原審判決依憑上訴人自白、被害人甲○○指訴、證人蔡平和
    證述、鑑驗書、被害報告單、扣押書、贓物認領責付保管單
    及照片等證據，認上訴人即被告所為，係犯刑法第三百二十
    一條第一項第二款之踰越安全設備竊盜罪。並審酌上訴人曾
    因傷害案件，經臺灣嘉義地方法院九十三年度嘉簡字第六二
    六號刑事簡易判決判處有期徒刑三月，如易科罰金以銀元三
    百元折算一日確定，並於九十三年十月十五日易科罰金執行
    完畢，其前受有期徒刑之執行完畢後，五年內再犯本件有期
    徒刑以上之罪，為累犯，依刑法第四十七條第一項規定，加
    重其刑。並審酌被告正值青壯之年，不思進取竟竊取他人財
    物，有多項前案紀錄，素行狀況不佳，本應重懲，惟念其經
    濟狀況欠佳，為求小利致罹刑章，已賠償被害人，及其犯罪
    手段、犯後態度良好已知悔悟等一切情狀，量處有期徒刑七
    月。原審法院已敘明認定上訴人犯罪事實之理由、證據及量
    刑審酌之事由，從形式上予以審查，並無違背法令之情形。
四、上訴人提起上訴，僅泛稱引用其在第一審所為答辯，並未依
    據卷內既有訴訟資料或提出新事證，指摘或表明第一審判決
    有何採證認事、用法或量刑等足以影響判決本旨之不當或違
    法之具體事由（按上訴理由是否具體，係屬第二審審查之範
    圍，不在命補正之列，刑事訴訟法第三百六十一條修正立法
    理由參照）。按之上開規定，本件上訴顯屬違背法律上之程
    式，自應予以駁回，並不經言詞辯論為之。
五、依刑事訴訟法第三百六十七條前段、第三百七十二條，判決
    如主文。
中    華    民    國    97    年    9     月    30    日
                  刑事第三庭    審判長法  官    陳義仲
                                      法  官    蘇清水
                                      法  官    宋明中
以上正本證明與原本無異。
不得上訴。
                                      書記官    翁心欣
中    華    民    國    97    年    9     月    30    日


司法院資訊處製作；財團法人民間司法改革基金會備份。
